【裁判字號】    98,裁,1296
【裁判日期】    980521
【裁判案由】    漁業法
【裁判全文】
最  高  行  政  法  院  裁  定
                                      98年度裁字第1296號
上  訴  人  甲○○
                        送達代收人  乙○○
                          市○○○街15號2樓之1
被 上訴 人  行政院農業委員會
代  表  人  陳武雄
上列當事人間漁業法事件，上訴人對於中華民國98年1月21日臺
北高等行政法院97年度訴字第2375號判決，提起上訴，本院裁定
如下︰
    主  文
上訴駁回。
上訴審訴訟費用由上訴人負擔。
    理  由
一、按對於高等行政法院判決之上訴，非以其違背法令為理由，
    不得為之，行政訴訟法第242條定有明文。依同法第243條第
    1項規定，判決不適用法規或適用不當者，為違背法令；而
    判決有同條第2項所列各款情形之一者，為當然違背法令。
    又提起上訴，應以上訴狀表明上訴理由，並應添具關於上訴
    理由之必要證據，復為同法第244條第1項第4款及第2項所明
    定。準此，當事人對於高等行政法院判決提起上訴，如以高
    等行政法院判決有行政訴訟法第243條第1項規定之不適用法
    規或適用不當為理由時，其上訴狀或理由書應有具體之指摘
    ，並揭示該法規之條項或其內容；若係成文法以外之法則，
    應揭示該法則之旨趣；倘為司法院解釋或本院之判例，則應
    揭示該判解之字號或其內容；如以高等行政法院判決有行政
    訴訟法第243條第2項所列各款情形為理由時，其上訴狀或理
    由書應揭示合於該條項各款之事實。上訴狀或理由書如未依
    此項方法表明，或其所表明者與上開法條規定不合時，即難
    認為已對高等行政法院判決之違背法令有具體之指摘，其上
    訴自難認為合法。
二、本件上訴人對於臺北高等行政法院民國（下同）97年度訴字
    第2375號判決（下稱原判決）上訴，雖以：(一)上訴人將系爭
    油料置於系爭漁船船艏輔助油櫃及主機下方之主油櫃內，顯
    非「裝載」，且其來源為上訴人於95全年度中申購未耗盡之
    節存油料。是被上訴人依屏東縣政府之函文認定上訴人違反
    漁業動力用油優惠油價標準第13條第2項、第3項及漁業船員
    管理規則第31條第7款等相關規定，對上訴人所為之系爭行
    政處分，顯有重大明顯之瑕疵，應為無效之行政處分。然原
    審對於上訴人究竟有何裝載他船油料之事實竟恝置不論，遽
    認上訴人所有之龍吉勝3號漁船上之動力用油係裝載自他船
    ，其適用法律顯有錯誤；且原審對於上訴人係如何裝載他船
    油料所斟酌及取捨之原因如何，均未記明於判決，實有判決
    不備理由之違背法令。(二)系爭漁船主機每小時油耗，根本未
    達被上訴人核配優惠油料標準之一半，則上訴人每次出海作
    業，被上訴人核配之優惠用油必然會有結餘，被上訴人未實
    際調查系爭漁船每小時實際消耗燃料數據，即逕認系爭油料
    乃上訴人非法自他船裝載，實屬主觀臆測之判斷，而有重大
    明顯之瑕疵。然原審對於系爭油料之來源依其心證判斷事實
    之真偽時，未審酌被上訴人所為之行政處分確有重大明顯之
    瑕疵，僅以被上訴人所為之行政處分自外觀上無以得知有重
    大明顯之瑕疵即遽以判決，全未說明取捨之原因如何，應認
    有判決不備理由之違法。(三)被上訴人從未認定上訴人有漁業
    動力用油優惠油價標準第13條第1項第1款至第6款所列之違
    規事實，足認被上訴人對上訴人所為作成收回漁業證照或收
    回漁船船員手冊1年處分，實與漁業動力用油優惠油價標準
    第13條第3項及漁業法第10條第1項、第2項規定之裁罰要件
    不符，足徵系爭行政處分顯具有行政程序法第111條第7款所
    列適用法律錯誤之重大瑕疵，應為無效之行政處分。然原審
    對於系爭行政處分與漁業動力用油優惠油價標準第13條第3
    項及漁業法第10條第1項、第2項規定之裁罰要件不符之重大
    明顯瑕疵竟置之不論，顯有判決不備理由之違法等語，為其
    論據。惟核上訴狀所載內容，或係重述其在原審業經主張而
    為原判決摒棄不採之陳詞，或係就原審取捨證據、認定事實
    之職權行使事項，任加指摘違誤，或係就原審所為論斷或駁
    斥其主張之理由，泛言原判決不備理由，而未具體表明原判
    決究竟有如何合於不適用法規或適用不當、或有行政訴訟法
    第243條第2項所列各款之情形，尚難認為已對原判決之如何
    違背法令有具體之指摘。依首揭規定及說明，應認其上訴為
    不合法，應予駁回。
三、據上論結，本件上訴為不合法。依行政訴訟法第249條第1項
    前段、第104條、民事訴訟法第95條、第78條，裁定如主文
    。
中    華    民    國    98    年    5     月    21    日
                    最高行政法院第三庭
                        審判長法官  高  啟  燦
                              法官  姜  素  娥
                              法官  林  文  舟
                              法官  黃  合  文
                              法官  吳  慧  娟
以  上  正  本  證  明  與  原  本  無  異
中    華    民    國    98    年    5     月    21    日
                              書記官  張  雅  琴


司法院資訊處製作；財團法人民間司法改革基金會備份。
